臺灣新竹地方法院民事簡易判決  
110年度竹簡字第114號
原      告  匯豐汽車股份有限公司


法定代理人  陳昭文  
訴訟代理人  劉泰良  
被      告  慧鼎有限公司

法定代理人  黃心儀  

上列當事人間給付扣押款事件，本院於民國110年4月20日辯論終
結，判決如下：
    主      文
被告應自民國一○九年十二月份起依本院一○九司執聖字第六○六
四號移轉薪資命令，於新臺幣貳拾伍萬貳仟參佰肆拾肆元，及自
民國九十二年八月二十六日起至清償日止，按年息百分之十九點
九計算之利息，暨執行費用新臺幣陸仟參佰柒拾玖元之範圍內，
按月在訴外人温一強每月得向被告支領之各項薪資債權三分之一
（包括薪津、工作獎金、年終獎金、績效獎金、考績獎金、紅利
、津貼、補助費、研究費等在內），依移轉薪資命令分配比例百
分之四十五點三給付予原告，至訴外人温一強離職或該移轉命令
失效之日止。
原告其餘之訴駁回。
訴訟費用新臺幣貳仟柒佰陸拾元由被告負擔。
本判決得假執行。
    事實及理由
壹、程序事項：
一、按訴狀送達後，原告不得將原訴變更或追加他訴，但擴張或
    減縮應受判決事項之聲明者，不在此限，民事訴訟法第255
    條第1項第3款定有明文。本件原告起訴時原聲明：被告應自
    民國109年11月份起依本院109司執聖字第6064號移轉薪資命
    令，於新臺幣（下同）252,344元，及自92年8月26日起至清
    償日止，按年息百分之19.94計算之利息，暨程序費用1,000
    元、執行費用6,379元之範圍內，按月在訴外人温一強每月
    得向被告支領之各項薪資債權3分之1（包括薪津、工作獎金
    、年終獎金、績效獎金、考績獎金、紅利、津貼、補助費、
    研究費…等在內）且逾衛生福利部或直轄市政府公告當地區
    每人每月最低生活費14,866元部分時，均給付予原告，至訴
    外人温一強離職或該移轉命令失效之日止。嗣本院審理期間
    具狀將原請求依移轉命令從109年11月份起計算，更正為自1
    09年12月份起計算，將原請求移轉薪資命令扣除每月最低生
    活費均給付予原告，更正為依移轉薪資命令分配比例45.3%
    給付予原告。此有起訴狀及民事陳報狀在卷可憑，核與上開
    規定相符，應予准許。
二、被告經合法通知，未於言詞辯論期日到場，核無民事訴訟法
    第386條各款所列情形，爰依原告聲請由其一造辯論而為判
    決。
貳、實體事項：
一、原告起訴主張：原告持對訴外人温一強之臺灣宜蘭地方法院
    100年度司執字第11548號債權憑證（下稱系爭執行名義），
    向本院民事執行處聲請就訴外人温一強任職於被告之薪資債
    權為強制執行，並經本院於109年11月6日以109年度司執字
    第6064號核發移轉薪資命令（下稱系爭移轉命令）在案，詎
    被告於收受系爭移轉命令後，既未聲明異議，亦迄未給付訴
    外人温一強於109年12月份起得領取之薪資債權，經原告催
    促履行，仍置之不理。為此，爰依移轉命令之法律關系，提
    起本件訴訟等語。並於本院聲明：被告應自109年12月份起
    依本院109司執聖字第6064號移轉薪資命令，於252,344元，
    及自92年8月26日起至清償日止，按年息百分之19.94計算之
    利息，暨程序費用1,000元、執行費用6,379元之範圍內，按
    月在訴外人温一強每月得向被告支領之各項薪資債權3分之1
    （包括薪津、工作獎金、年終獎金、績效獎金、考績獎金、
    紅利、津貼、補助費、研究費…等在內），依移轉薪資命令
    分配比例45.3%給付予原告，至訴外人温一強離職或該移轉
    命令失效之日止。
二、被告未於言詞辯論期日到場，亦未提出書狀作何聲明或陳述
    。
三、查原告前持系爭執行名義，向本院民事執行處聲請強制執行
    訴外人温一強任職於被告公司薪資，經本院民事執行處於10
    9年11月6日核發系爭移轉命令，命被告公司將訴外人温一強
    每月可支領之薪資債權，於252,344元，及自92年8月26日起
    至清償日止按年息19.94%計算之利息，暨執行費用6,379元
    之範圍內，按月在訴外人温一強每月得向被告支領之各項薪
    資債權3分之1（包括薪津、獎金、津貼、補助費、研究費…
    等在內），予以扣押並依債權比例45.3%移轉予原告，該命
    令業於109年11月12日送達被告公司，被告未向本院民事執
    行處聲明異議等情，業據提出系爭執行名義、系爭移轉命令
    、存證信函等件為證，復經本院職權調取訴外人温一強勞保
    就保紀錄、本院109年度司執字第6064號執行卷宗核閱無訛
    。
四、按執行法院所發之收取命令與移轉命令不同。前者債權人僅
    取得以自己名義向第三人收取金錢債權之收取權，債務人僅
    喪失其收取權，而未喪失其債權；後者債務人對於第三人之
    金錢債權已移轉於債權人，債務人即喪失其債權（最高法院
    63年度台上字第1966號判例要旨參照），是若執行法院已向
    第三人發移轉命令時，債務人對第三人之債權已移轉於債權
    人，債權人即得依該已發生效力之移轉命令，於第三人不依
    該移轉命令對債權人給付時，直接起訴請求第三人給付。又
    按第三人不承認債務人之債權或其他財產權之存在，或於數
    額有爭議或有其他得對抗債務人請求之事由時，應於接受執
    行法院命令後10日內，提出書狀，向執行法院聲明異議，強
    制執行法第119條第1項定有明文，且經執行法院記載於執行
    命令上明確，則被告既未曾向執行法院聲明異議，即應將訴
    外人對其之薪資債權3分之1範圍內按分配比例45.3%移轉原
    告受領，經本院查詢訴外人温一強保投保資料，訴外人温一
    強係自108年8月2日起在被告處投保至今（見本院卷第51頁
    ），而被告係在109年11月12日收受系爭移轉命令之送達，
    有本院送達證書為憑（見本院109年度司執字第6064號卷）
    ，卻未於法定期間內提出異議，復未於本件訴訟程序中為任
    何爭執，則被告於109年11月12日收受系爭移轉命令送達翌
    日起，訴外人對被告之薪資債權於扣押範圍內依債權比例即
    45.3%已依法移轉予原告。則原告請求被告逾自109年12月份
    起依本院109司執聖字第6064號移轉薪資命令，於252,344元
    ，及自92年8月26日起至清償日止，按年息百分之19.94計算
    之利息，暨執行費用6,379元之範圍內，按月在訴外人温一
    強每月得向被告支領之各項薪資債權3分之1（包括薪津、工
    作獎金、年終獎金、績效獎金、考績獎金、紅利、津貼、補
    助費、研究費等在內），依移轉薪資命令分配比例45.3%給
    付，即屬無據。
五、從而，原告請求被告應自109年12月份起依本院109司執聖字
    第6064號移轉薪資命令，於252,344元，及自92年8月26日起
    至清償日止，按年息百分之19.94計算之利息，暨執行費用6
    ,379元之範圍內，按月在訴外人温一強每月得向被告支領之
    各項薪資債權3分之1（包括薪津、工作獎金、年終獎金、績
    效獎金、考績獎金、紅利、津貼、補助費、研究費等在內）
    ，依移轉薪資命令分配比例45.3%給付予原告即無不合，應
    予准許，逾此部分請求，則屬無據。又本件係依民事訴訟法
    第427條第1項適用簡易訴訟程序所為被告敗訴之判決，就原
    告勝訴部分爰依職權宣告假執行。
據上論結，本件原告之訴為一部有理由、一部無理由，依民事訴
訟法第436條第2項、第385條第1項、第79條、第389條第1項第3
款，判決如主文。
中　　華　　民　　國　　110 　年　　5 　　月　　4 　　日
                  新竹簡易庭    法  官  邱玉汝
以上正本係照原本作成。
如對本判決不服，須於判決送達後20日之不變期間內，向本院提
出上訴狀；如委任律師提起上訴者，應一併繳納上訴審裁判費。
中　　華　　民　　國　　110 　年　　5 　　月　　4 　　日
                                書記官  陳筱筑